【裁判字號】    97,訴,2043
【裁判日期】    970808
【裁判案由】    違反毒品危害防制條例
【裁判全文】
臺灣彰化地方法院刑事判決            97年度訴字第2043號
公  訴  人  臺灣彰化地方法院檢察署檢察官
被      告  甲○○
上列被告因違反毒品危害防制條例案件，經檢察官提起公訴（97
年度毒偵字第2461號），被於告準備程序中自白犯罪，本院認有
刑事訴訟法第273-1條第1項之情形，合議裁定由受命法官獨任進
行簡式審判程序，茲審理判決如下：
    主  文
甲○○施用第一級毒品，累犯，處有期徒刑拾月。
    事  實
一、甲○○於民國（下同）93年間，因施用毒品案件，經本院裁
    定送觀察、勒戒後，認為有繼續施用毒品之傾向，令入戒治
    處所施以強制戒治，嗣於93年12月13日停止戒治出監，並於
    94年4 月29日停止戒治未經撤銷而視為執行完畢釋放，並由
    臺灣彰化地方法院檢察署檢察官以93年度戒毒偵字第477 號
    為不起訴處分確定。復於95年間，因施用第一、二級毒品案
    件，經本院以95年度訴字第213 號判決判處有期徒刑8 月、
    4 月，應執行有期徒刑11月確定；再因施用第一級毒品案件
    ，經本院以95年度訴字第1494號判決判處有期徒刑9 月確定
    ，嗣經減刑為有期徒刑4 月又15日，如易科罰金銀元300 元
    折算1 日，上開二案經接續執行後，甫於96年9 月21日執行
    完畢。詎其仍不知悔改，於前開強制戒治執行完畢釋放後5
    年內，復基於施用第一級毒品海洛因之犯意，於97年5 月5
    日上午9 時許，在其位於彰化縣員林鎮○○里○○街86巷27
    號之住處內，以注射之方式，施用第一級毒品海洛因一次。
    嗣於97年5 月7 日下午5 時37分許，為警採集其尿液送驗，
    結果呈嗎啡、可待因陽性反應，始查悉上情。
二、案經彰化縣警察局員林分局報請臺灣彰化地方法院檢察署檢
    察官偵查起訴。
    理  由
一、按除被告所犯為死刑、無期徒刑、最輕本刑為3 年以上有期
    徒刑之罪或高等法院管轄第一審案件者外，於刑事訴訟法第
    273 條第1 項程序進行中，被告先就被訴事實為有罪之陳述
    時，審判長得告知被告簡式審判程序之旨，並聽取當事人、
    代理人、辯護人及輔佐人之意見後，裁定進行簡式審判程序
    ；除簡式審判程序及簡易程序案件外，第一審應行合議審判
    ，刑事訴訟法第273 條之1 第1 項、第284 條之1 分別定有
    明文。本件被告甲○○所犯係死刑、無期徒刑、最輕本刑為
    3 年以上有期徒刑或高等法院管轄第一審案件以外之罪，並
    於本院行準備程序時就被訴事實為有罪之陳述，本院合議庭
    依前揭規定，經評議結果，裁定改由受命法官獨任行簡式審
    判程序，先予敘明。
二、上揭事實，業據被告甲○○迭於警詢、偵查及本院行準備程
    序與審理時均坦承不諱，且其於97年5 月7 日下午5 時37分
    許為警所採取之尿液，經送鑑驗結果，確呈嗎啡、可待因陽
    性反應，此有彰化縣警察局員林分局尿液代號與真實姓名對
    照認證單、列管毒品人口尿液檢體採集送驗紀錄表及銓昕科
    技股份有限公司97年5 月16日報告編號00000000號濫用藥物
    尿液檢驗報告各1 紙附卷可稽，應認被告之自白確與事實相
    符，堪以採信。另查，被告曾於93年間，因施用毒品案件，
    經本院裁定送觀察、勒戒後，認為有繼續施用毒品之傾向，
    令入戒治處所施以強制戒治，嗣於93年12月13日停止戒治出
    監，並於94年4 月29日停止戒治未經撤銷而視為執行完畢釋
    放，並由臺灣彰化地方法院檢察署檢察官以93年度戒毒偵字
    第477 號為不起訴處分確定，此有臺灣高等法院被告前案紀
    錄表及臺灣彰化地方法院檢察署刑案資料查註紀錄表在卷足
    憑，被告顯係於受強制戒治執行完畢釋放後，5 年內再犯毒
    品危害防制條例第10條第1 項之罪，依同條例第23條第2項
    規定，應依法論科。綜上所述，本件犯罪事證明確，被告前
    開犯行洵堪認定。
三、核被告甲○○所為，係犯毒品危害防制條例第10條第1 項之
    施用第一級毒品罪。被告為施用毒品而持有第一級毒品，其
    持有之低度行為應為施用之高度行為所吸收，不另論罪。查
    被告於95年間，因違反毒品危害防制條例案件，分別經本院
    於95年3 月20日以95年度訴字第213 號，判決判處有期徒刑
    8 月、4 月，應執行有期徒刑11月確定、95年10月30日以95
    年度訴字第1494號判決判處有期徒刑9 月確定，嗣經減刑為
    有期徒刑4 月又15日確定，如易科罰金銀元300 元折算1 日
    ，上揭案件接續執行後，甫於96年9 月21日縮短刑期而視為
    執行完畢等情，有臺灣彰化地方法院檢察署刑案資料查註紀
    錄表及臺灣高等法院被告前案紀錄表等件在卷可參，被告於
    受有期徒刑之執行完畢後，5 年內再犯有期徒刑以上之罪，
    為累犯，應依刑法第47條第1 項之規定加重其刑。
四、爰審酌被告曾因施用毒品經送強制戒治執行完畢釋放後，仍
    未能戒斷其施用毒品之惡習，再犯本件施用毒品犯行，足見
    其雖經強制戒治之治療程序，猶未能戒絕毒品而再次施用，
    惡行非輕，顯未能善體國家設置強制戒治機構，協助毒品施
    用者戒除毒癮之良法美意，惟念及施用毒品本質上係戕害自
    身健康之行為，尚未嚴重破壞社會秩序或侵害他人權益，及
    其施用第一級毒品海洛因之動機、目的、所生危害及犯罪後
    坦承犯行態度尚屬良好等一切情狀，量處如主文所示之刑，
    以示懲儆。
據上論斷，應依刑事訴訟法第273 條之1 第1 項、第299 條第1
項前段，毒品危害防制條例第10條第1 項，刑法第11條前段、第
47條第1 項，判決如主文。
本案經檢察官張聖傳到庭執行職務。
中    華    民    國    97    年    8    月    8     日
                       刑事第二庭    法  官   黃齡玉
以上正本證明與原本無異。
如不服本判決，應於判決送達後10日內，向本院提出上訴書狀，
上訴書狀應「敘述具體上訴理由」，並按他造當事人之人數附繕
本。「切勿逕送上級法院」。
中    華    民    國    97    年    8    月    8     日
                                     書記官  林嘉賢
毒品危害防制條例第10條
施用第一級毒品者，處 6 月以上 5 年以下有期徒刑。


司法院資訊處製作；財團法人民間司法改革基金會備份。
